【裁判字號】    97,審訴,1146
【裁判日期】    971023
【裁判案由】    毒品危害防制條例
【裁判全文】
臺灣桃園地方法院刑事判決            97年度審訴字第1146號
公  訴  人  臺灣桃園地方法院檢察署檢察官
被      告  甲○○
指定辯護人  本院公設辯護人  陳瑞明
上列被告因違反毒品危害防制條例案件，經檢察官提起公訴（96
年度毒偵字第3886號、第5389號），嗣被告於準備程序進行中為
有罪之陳述，經本院合議庭裁定由受命法官獨任進行簡式審判程
序後，聲請改依協商程序而為判決，本院判決如下：
    主  文
甲○○施用第一級毒品，累犯，處有期徒刑柒月；又施用第二級
毒品，累犯，處有期徒刑肆月；又施用第一級毒品，累犯，處有
期徒刑柒月；又施用第二級毒品，累犯，處有期徒刑肆月，扣案
之甲基安非他命包連同包裝袋只（驗餘毛重合計貳點捌玖貳
公克）均沒收銷燬之。應執行有期徒刑壹年柒月，扣案之甲基安
非他命包連同包裝袋只（驗餘毛重合計貳點捌玖貳公克）均
沒收銷燬之。
    事實及理由
一、本件被告所犯係死刑、無期徒刑或最輕本刑為三年以上有期
    徒刑以外之罪，其於準備程序中就被訴事實為有罪之陳述，
    經本院告知簡式審判程序之旨，並聽取公訴人、被告及辯護
    人之意見後，爰依刑事訴訟法第273 條之1 第1 項規定合議
    裁定由受命法官獨任進行簡式審判程序。
二、被告甲○○前有違反毒品危害防制條例、偽造文書等前科，
    其中於民國89年間，因違反毒品危害防制條例及贓物案件，
    經本院以89年度訴字第321 號判決分別判處有期徒刑4 年、
    5 月，應執行有期徒刑4 年4 月確定。又於90年間，因偽造
    文書案件，經臺灣新竹地方法院以90年度訴字第90號判決判
    處有期徒刑5 月確定；復於同年間，因違反毒品危害防制條
    例案件，經本院以90年度訴字第1715號判決判處有期徒刑7
    月、4 月，應執行有期徒刑10月確定，並與上開偽造文書案
    件，經本院以92年度聲字第42號裁定應執行有期徒刑1 年2
    月確定，於90年3 月8 日起接續執行前開數罪刑，嗣於95年
    3 月23日假釋出監並交付保護管束，迄95年12月20日保護管
    束期滿，假釋未經撤銷而視為執行完畢（構成累犯）。
三、被告另於88年間，因施用毒品案件，經本院以88年度毒聲字
    第7203號裁定送觀察、勒戒後，認無繼續施用毒品傾向，於
    88年12月15日釋放出所，並於同年12月14日經臺灣桃園地方
    法院檢察署檢察官以88年度毒偵字第1718號為不起訴處分確
    定；又於90年間，因施用毒品案件，經本院以90年度毒聲字
    第556 號裁定送觀察、勒戒後，認有繼續施用毒品傾向，繼
    經本院以90年度毒聲字第3891號裁定令入戒治處所施以強制
    戒治，嗣因戒治成效合格，經本院以91年度毒聲字第336 號
    裁定停止戒治，於91年2 月25日出所並交付保護管束，迄91
    年9 月10日期滿執行完畢，該次施用毒品犯行，並經本院以
    90年度訴字第1715號判決判處應執行有期徒刑10月確定。詎
    其仍不知悔改，明知海洛因、安非他命係業經公告列為毒品
    危害防制條例第2 條第2 項第1 款、第2 款之第一、二級毒
    品，不得非法持有、施用，分別於下列時間、地點施用毒品
    ，並分別為警查獲：(一)基於施用第一、二級毒品之犯意，於
    96年7 月30日某時，在桃園縣桃園市○○街79號1 樓住處，
    施用第一級毒品海洛因及第二級毒品安非他命各1 次。嗣於
    96年7 月31日凌晨3 時許，為警在桃園縣桃園市○○街○ 段
    23號前查獲。(二)基於施用第一、二級毒品之犯意，於96年9
    月22日為警查獲前某時，在桃園縣桃園市○○路某處，施用
    第一級毒品海洛因及第二級毒品安非他命各1 次。嗣於同日
    17時5 分許，為警在桃園縣桃園市○○路98號前查獲，並扣
    得甲基安非他命3 包連同包裝袋3 只（驗餘毛重合計2.892
    公克）。案經桃園縣政府警察局桃園分局報告及桃園縣政府
    警察局移送臺灣桃園地方法院檢察署檢察官偵查後起訴。
四、證據名稱：
  (一)被告於本院準備程序中之自白。
  (二)台灣檢驗科技股份有限公司濫用藥物尿液檢驗報告暨臺灣桃
    園地方法院檢察署96年度保管字第5593號扣押物品清單所載
    尿液檢體編號、台灣檢驗科技股份有限公司濫用藥物尿液檢
    驗報告及桃園縣政府警察局被採尿人尿液暨毒品真實姓名與
    編號對照表各1 份、行政院衛生署管制藥品管理局鑑定書1
    紙附卷可稽。
  (三)甲基安非他命3 包連同包裝袋3 只（驗餘毛重合計2.892 公
    克）扣案可資佐證。
五、本件經檢察官與被告於審判外達成協商之合意且被告已認罪
    ，其合意內容為：就其施用第一級毒品部分，被告願受科刑
    範圍各為有期徒刑7 月、7 月，就其施用第二級毒品部分，
    被告願受科刑範圍各為有期徒刑4 月、4 月，應執行有期徒
    刑1 年7 月。經查，上開協商合意並無刑事訴訟法第455 條
    之4第1項所列情形之一，檢察官聲請改依協商程序而為判決
    ，本院爰不經言詞辯論，於協商合意範圍內為協商判決，合
    予敘明。
六、扣案之白色結晶體3 包連同包裝袋3 只（驗餘毛重合計2.89
    2 公克），經送鑑定結果，確含甲基安非他命成分，有行政
    院衛生署管制藥品管理局鑑定書1 紙在卷可稽，應依毒品危
    害防制條例第18條第1 項前段規定，沒收銷燬之；包裹第二
    級毒品甲基安非他命之包裝袋與前開毒品無從完全剝離，併
    依毒品危害防制條例第18條第1 項前段規定，沒收銷燬之。
七、應適用之法條：刑事訴訟法第273 條之1 第1 項、第455 條
    之4 第2 項、第455 條之8 ，毒品危害防制條例第10條第1
    項、第2 項、第18條第1 項前段，刑法第11條、第47條第1
    項、第51條第5 款。
八、本判決除有刑事訴訟法第455 條之4 第1 項第1 款、第2 款
    、第4 款、第6 款、第7 款所定情形之一，或違反同條第2
    項規定者外，不得上訴。
九、如不服本件判決，得自收受判決送達之日起10日內，向本院
    提出上訴書狀，上訴於第二審法院。
本案經檢察官潘怡華到庭執行職務。
中    華    民    國    97    年    10    月    23    日
                  刑事庭    法  官  徐  培  元
以上正本證明與原本無異。
                            書記官  楊  美  慧
中    華    民    國    97    年    10    月    23    日
附錄論罪科刑依據之法條：
毒品危害防制條例第10條
施用第一級毒品者，處六月以上五年以下有期徒刑。
施用第二級毒品者，處三年以下有期徒刑。


司法院資訊處製作；財團法人民間司法改革基金會備份。
